臺灣新竹地方法院交通裁定　　　　　　　　　　　　　九十一年度交聲字第七八號
　　移
　　原處分機關
　　異　議　人　乙○○○
　　即受處分人
右列異議人因違反道路交通管理處罰條例案件，對於交通部公路總局新竹區監理所新
竹市監理站九十一年五月二十八日竹監新五字第駕裁五一—Ｅ00000000號違
反道路交通管理事件裁決書，聲明異議，本院裁定如左：
    主  文
異議駁回。
    理  由
一、按汽車行駛有左列情形之一者，處汽車所有人新臺幣二千四百元以上四千八百元
    以下罰鍰，並責令申請換領牌照或改正：一  損毀或變造汽車牌照、塗抹污損牌
    照，或以安裝其他器具之方式，使不能辨認其牌號者。道路交通管理處罰條例第
    十三條第一項第一款定有明文。
二、本件聲明異議略以：異議人所有之車號ＪＲ—４７５６號自小客車車牌並無損毀
    亦無塗抹，爰聲明異議等語。經查：
（一）異議人所有之車號ＪＲ—４７５６號自小客車於九十一年一月二十六日八時十
      二分行經新竹市台十五線七十六點八公里處因闖越紅燈而經設置在該處之照相
      機拍照（嗣闖越紅燈部分因秒差有隙，業已註銷），有證人即舉發本件之警員
      甲○○所提出之照片三張附卷可稽，而異議人ＪＲ—４７５６號車牌中僅「Ｊ
      」、「Ｒ」、「７」、「６」等字尚清楚，「４」、「６」二字則不清楚而無
      法辨識（見卷附編號一、二之照片），嗣針對車牌部分放大加暗後沖洗，始得
      以阿拉伯數字之筆畫確認為「４」、「６」二字（即卷附編號三之照片），是
      異議人之車牌確有不能辨認之情形。另異議人之車牌確有補漆現象，經證人即
      異議人之夫丙○○（其為平日使用該ＪＲ—４７５６號自小客車之人）到庭證
      稱該車於去年烤漆時，修車廠有代為將車牌字面補漆，其亦知悉等語（見本院
      九十一年七月六月二十七日訊問筆錄第四至五頁），是異議人方面確有塗抹號
      牌之行為，雖證人丙○○另質疑因闖越紅燈部分已經註銷故認照相機有故障，
      且舉發地點是彎道，所以照相機照不到數字云云。然異議人闖越紅燈部分之所
      以註銷係因為該路口交通號誌秒差有隙，而該處照相機功能仍正常運作等情，
      有新竹市警察局九十一年七月八日竹市警交字第０九一００三０四００號函附
      卷為憑，另異議人車牌係部分數字無法辨識，業如前述，顯與該路段是否為彎
      道無關，是證人丙○○代異議人主張照相機故障及該路段為彎道之理由亦不足
      採信。是異議人之車牌確實有舉發之違規事實，異議人之異議並無理由。
三、綜上所述，異議人確有前揭違規行為，而因異議人未依限自行到案，原處分機關
    乃依前揭道路交通管理處罰條例第十三條第一項第一款之規定逕行裁處異議人罰
    鍰二千四百元，核無違誤，本件異議人之異議為無理由，自應將其異議駁回。
四、據上論斷，應依道路交通案件處理辦法第十九條，裁定如主文。
中      華      民      國    九十一    年      十      月      三      日
                              臺灣新竹地方法院交通法庭
                                      法    官  黃美盈
如不服本裁定，應於裁定送達後五日內向本院提出抗告狀。
右正本證明與原本無異。
                                      書 記 官  吳尚文
中      華      民      國    九十一    年      十      月      三      日
